# 外币折算-请问陈老师

提问人：可爱淘 时间：2014-02-19 17:56:02
陈老师，你好。现在公司年底外币折算导致应收账款减少 140 万，即汇兑差额 140 万。 1 、 140 万汇兑差额回冲一年以内应收账款，减少坏账 2 万左右； 2 、 140 万汇兑差额分到每个客户，减少坏账 18 万左右；请问，一般产生的汇兑差额常用哪种方法

回答人：chenyiwei
对于应收款项的外币折算差额，应根据产生该差额的应收款项进行对应的调整（对应到客户），而不能简单地将所有调整均归属于一年内的账龄部分。